臺灣臺北地方法院刑事判決　　　　　　　　　　　　　九十三年度訴字第六七七號
　　公　訴　人　臺灣臺北地方法院檢察署檢察官
　　被　　　告　乙○○
　　　　　　　　　　　　（現於臺灣臺北監獄另案執行中）
右列被告因違反
十三號），本院認不宜簡易判決處刑，改依通常程序審理，嗣本院於準備程序中經訊
問被告自白犯罪後，並經本院合議庭裁定認為宜以簡式審判程序審理，判決如左：
    主  　文
乙○○連續行使偽造私文書，足以生損害於公眾及他人，累犯，處有期徒刑伍月，如
易科罰金，以參佰元折算壹日。中華民國普通
人簽名欄處偽造之「甲○○」署名各壹枚，均沒收之。
　　事  　實
一、乙○○前因詐欺案件，經臺灣板橋地方法院判處有期徒刑六月確定，於民國八十
    五年八月五日縮短刑期執行完畢。詎乙○○猶不知悔改，因案遭通緝為避免警方
    之追查，竟於九十年五月間某日，向友人甲○○借得國民
    名年籍不詳綽號「小陳」之成年男子共同基於變造特種文書（國民
    意聯絡，將其本人之照片一張提供予「小陳」之男子，並以新臺幣八千元之代價
    委由「小陳」之男子將照片換貼在甲○○之國民
    國民
    之正確性。乙○○復基於行使變造國民身分證以供申請
    文書之概括犯意，在中華民國普通
    署名一枚（該申請書正面黏貼有乙○○照片一張及變造之甲○○國民
    面影本各一張），而於同年五月二十一日利用不知情之安信旅行社職員李育菁持
    向外交部領事事務局（下稱外交部領事局）代為申請中華民國普通
    ，使外交部領事局誤認確係甲○○本人所申辦，而准予核發姓名為甲○○，並貼
    有乙○○照片，
    害於甲○○本人、戶政機關對於國民
    於
    移民簽證申請表內之申請人簽名欄處偽造甲○○之署名一枚，於同年五月二十三
    日再利用不知情之翔順旅行社職員李育菁持向美國在臺協會申請美國簽證而行使
    之，使美國在臺協會誤認確係甲○○本人所申辦，而使乙○○獲得前往美國之簽
    證，亦足以生損害於甲○○本人及美國政府對於入出境旅客管理之正確性。乙○
    ○於領得前開
    與賡續上開行使偽造私文書之概括犯意，於同年六月十六日及七月二日，未經許
    可，冒用甲○○名義，出示前揭
    入境時，在中華民國入境旅客申報單上偽造甲○○之署名一枚，再同時持向航空
    警察局證照查驗隊員及財政部海關人員虛偽聲明其為甲○○而行使之，使不知情
    之該管公務員將甲○○入出境之不實內容登載於職務上所掌管之入出境記錄及旅
    客所攜入境物品、身體健康狀況之資料表上，亦足以生損害於甲○○本人、內政
    部警政署入出境管理局（下稱境管局）對於人民入出境管理之正確性及財政部對
    於旅客攜帶物品管理之正確性。
二、案經內政部警政署刑事警察局報請臺灣臺北地方法院檢察署檢察官聲請簡易判決
    處刑，經本院認為不宜以簡易判決處刑，改適用通常程序審理，嗣本院於準備程
    序中經訊問被告自白犯罪後，並經本院合議庭裁定認為宜以簡式審判程序審理。
    理  　由
一、右揭事實業據被告乙○○於本院審理時供承不諱，此外，復有偽造之中華民國普
    通
    第0000000000０號函暨函附之出入境紀錄表各一份在卷可稽，堪認被
    告之自白核與事實相符，自得採為論罪之依據。本件事證已臻明確，被告右開犯
    行洵堪認定。
二、核被告變造甲○○國民
    供申請
    刑法第二百十六條、第二百十二條之行使變造特種文書罪之構成要件，而與
    條例第二十三條第二項、第一項之行使變造國民身分證以供申請
    規競合關係，惟上開
    照條例第二十三條第二項、第一項之規定論處）。又被告持偽造之甲○○中華民
    國普通
    領事局、美國在臺協會及航空警察局證照查驗隊員、財政部海關人員行使，均係
    犯刑法第二百十六條、第二百十條之行使偽造私文書罪。另被告未經許可出、入
    境各一次，係犯入出國及移民法第五十四條之未許可入出國罪。再被告使不知情
    之航空警察局證照查驗隊員及財政部海關人員將甲○○入出境之不實內容登載於
    職務上所掌管之入出境記錄及旅客所攜入境物品、身體健康狀況之資料表上，係
    犯刑法第二百十四條之使公務員登載不實罪（起訴書雖漏未論列刑法第二百十六
    條、第二百十條之行使偽造私文罪、同法第二百十四條之使公務員登載不實罪及
    入出國及移民法第五十四條未經許可入出境罪，惟此經公訴人於本院九十三年六
    月二十三日審理時當庭補正此部分犯罪事實及法條，附此敘明）。被告在中華民
    國普通
　　署名之行為，均係偽造私文書之部分行為；變造甲○○國民
  　中華民國普通
    美國簽證及偽造中華民國入境旅客申報單以供入境之低度行為，均應為行使之高
　　度行為所吸收，均不另論罪。又被告與綽號「小陳」之成年男子，就上揭變造甲
    ○○國民
    利用不知情之安信　旅行社及翔順旅行社職員李育菁，分別持前揭變造之甲○○
  　國民身分證、中華民國普通
　　國在臺協會申請
  　及出、入境之犯行，均時間緊接，所犯均係構成要件相同之罪名，顯均係基於概
    括犯意反覆為之，為連續犯，應依刑法第五十六條之規定，以一罪論，並加重其
    刑。被告所犯上開行使變造國民身分證以供申請
    、連續未經許可入出國罪及使公務員登載不實罪四罪間，有方法結果之牽連關係
    ，為牽連犯，依刑法第五十五條後段之規定，應從較重之連續行使偽造私文書罪
    處斷。再被告前因詐欺案件，經臺灣板橋地方法院判處有期徒刑六月確定，於八
    十五年八月五日縮短刑期執行完畢，此有臺灣高等法院被告全國前案紀錄表一份
    在卷可證，其於五年之內，再犯本件有期徒刑以上之罪，係屬累犯，應依刑法第
    四十七條之規定加重其刑。被告同時有二種以上刑之加重事由，依刑法第七十條
    之規定遞加重之。爰審酌被告之犯罪動機、目的、手段、品行、知識程度，為規
    避因遭通緝之身分為警查獲，明知我國人民未經主管機關許可，不得入出國境，
    竟以變造之甲○○國民身分證冒名申請
    一次，並於入境時在中華民國入境旅客申報單上偽造甲○○之署名而交付予航空
    警察局證照查驗隊員及財政部海關人員而行使，對國家安全生有損害，且致生損
    害於甲○○本人、戶政機關對於國民身分證核發管理、外交部領事局對於
    發管理、美國政府對於入出境旅客管理、境管局對於人民入出境管理及財政部對
    於旅客攜帶物品管理之正確性，惟念其犯罪後於本院審理時復能坦認犯行，態度
    尚稱良好等一切情狀，量處如主文所示之刑，併諭知易科罰金之折算標準。至中
    華民國普通
    各一枚，不問屬於犯人與否，均應依刑法第二百十九條之規定，併予宣告沒收之
    。又上開中華民國普通
    國民身分證正反面影本各一張，雖係被告供犯罪所用之物，惟已用以申請
    交付予外交部領事局，自非屬被告所有之物，及變造之甲○○國民身分證與
    號碼為000000000之甲○○
    十三日審理時供稱業已丟棄，為避免日後執行之困難，本院爰均不併予宣告沒收
    ；另被告以甲○○名義於九十年七月二日入境時，在中華民國入境旅客申報單上
    偽造甲○○之署名一枚，再持以向航空警察局證照查驗隊員及財政部海關人員虛
    偽聲明其為甲○○而行使之，惟該申報單之保存期限僅半年，有本院九十三年六
    月十六日公務電話記錄一紙在卷可憑，故被告偽造之甲○○名義中華民國入境旅
    客申報單一紙業已銷燬，本院亦無從再併予宣告沒收其上偽造甲○○署名一枚之
    必要，皆附此敘明。
據上論斷，應依刑事訴訟法第四百五十二條、第二百七十三條之一第一項、第二百九
十九條第一項前段，
條，刑法第十一條前段、第二十八條、第五十六條、第二百十六條、第二百十條、第
二百十四條、第五十五條、第四十七條、第四十一條第一項前段、第二百十九條，罰
金罰鍰提高標準條例第一條前段、第二條，判決如主文。
本案經檢察官蔡宏展到庭執行職務。
中　　　華　　　民　　　國　　九十三　　年　　　七　　　月　　　七　　　日
                                臺灣臺北地方法院刑事第七庭
                                    法  官  蔡正雄
右正本證明與原本無異。
如不服本判決，應於判決送達後十日內向本院提出上訴狀（應抄附繕本）。
                                    書記官  葉潔如
中　　　華　　　民　　　國　　九十三　　年　　　七　　　月　　　七　　　日
附錄本案論罪科刑所依據之法條：
護照條例第二十三條
偽造、變造國民身分證以供申請護照，足以生損害於公眾或他人者，處五
年以下有期徒刑、拘役或科或併科新臺幣五十萬元以下之罰金。
行使前項文書者，亦同。
將國民身分證交付他人或謊報遺失，以供冒名申請護照者，處五年以下有
期徒刑、拘役或科或併科新臺幣十萬元以下之罰金。
前項冒用名義者，亦同。
受託申請護照，明知第一項至第四項事實或偽造、變造或冒用之照片，仍
代申請者，處五年以下有期徒刑、拘役或科或併科新臺幣十萬元以下之罰
金。
入出國及移民法第五十四條
未經許可入出國或受禁止出國處分而出國者，處三年以下有期徒刑、拘役
或科或併科新臺幣九萬元以下罰金。
中華民國刑法第二百十條
(偽造變造私文書罪)
偽造、變造私文書，足以生損害於公眾或他人者，處五年以下有期徒刑。
中華民國刑法第二百十四條
(使公務員登載不實罪)
明知為不實之事項，而使公務員登載於職務上所掌之公文書，足以生損害
於公眾或他人者，處三年以下有期徒刑、拘役或五百元以下罰金。
中華民國刑法第二百十六條
(行使偽造變造或登載不實之文書罪)
行使第二百十條至第二百十五條之文書者，依偽造、變造文書或登載不實
事項或使登載不實事項之規定處斷。
